

CONTATO



Maringá - Paraná



(44) 9 9177-8775



marcoaur.ferr@gmail.com

HABILIDADES E COMPETÊNCIAS

- Angular
- Node
- PostgreSQL
- Docker
- Linux
- Computação em nuvem
- JavaScript
- TypeScript
- Nginx

Marco Aurélio Ferreira

RESUMO PROFISSIONAL

Desenvolvedor web especializado em **Angular**, com experiência na criação de aplicações front-end dinâmicas e responsivas. Proficiente no desenvolvimento de interfaces de usuário intuitivas e de alto desempenho, utilizando as melhores práticas e padrões da indústria.

Conhecimento secundário em, **Node**, **PostgreSQL**, **JavaScript**,, **Linux**, **Nginx**, **Docker** e **computação em nuvem**.

LinkedIn

https://www.linkedin.com/in/marco-aur%C3%A9lio-ferreira-9a527b81/

HISTÓRICO PROFISSIONAL

Analista Desenvolvedor Pleno

07/2023 - Atual - 1 ano

Ndd Tech - Lages - SC https://ndd.tech Remoto

• Desenvolvimento web utilizando Angular, SQL Server, C#, Docker

Desenvolvedor Angular Sabium Sistemas - Maringá - PR
https://www.sabium.com.br
Remoto

07/2021 - 06/2023 - 2 anos

 Desenvolvimento web utilizando Angular, Node, PostgreSQL, Docker, Linux, TypeScript, JavaScript, Nginx, Computação em Nuvem

Estagiário - Angular Vip Sistemas - Maringá - PR https://www.vipsistemas.com.br Presencial

11-2020 - 06/2021 - 8 meses

Desenvolvimento front-end utilizando framework Angular

FORMAÇÃO ACADÊMICA

SUPERIOR DE TECNOLOGIA EM SISTEMAS PARA INTERNET

Universidade Unicesumar - Maringá - PR